# 每股收益的一个问题

提问人：rainy418 时间：2011-05-17 08:55:08
企业派发股票股利、公积金转增资本、拆股或并股等，会增加或减少其发行在外普通股或潜在普通股的数量，但并不影响所有者权益金额。 是不是这类事项增加的股票都视同期初即以发行在外，权重为 12 个月。

回答人：chenyiwei
凡是以所有者权益内部结转方式实现的股本增加，在增加股本的同时没有经济资源从外部流入，归属母公司股东的净资产总额保持不变的，均采用这一原则处理。